臺灣屏東地方法院交通事件裁定　　　　　　　　　　　九十一年度交聲字第八號
　　異議人即
　　受處分人　甲○○
右列異議人因違反道路交通管理處罰條例案件，對於交通部公路總局高雄區監理所九
十一年七月五日所為之處分（屏監稽違駕字第八二─Ｉ00000000、八二─Ｉ
00000000號），聲明異議，本院裁定如左：
    主  文
異議駁回。
    理  由
一、按汽車駕駛人行經有燈光號誌管制之交岔路口闖紅燈者，處新台幣一千八百元以
    上五千四百元以下罰鍰，並記違規點數三點；汽車駕駛人駕駛車輛未隨身攜帶駕
    駛執照者，處新台幣三百元以上六百元以下罰鍰，道路交通管理處罰條例第五十
    三條、第六十三條第一項第三款、第二十五條第三款分別定有明文。
二、異議人即受處分人甲○○於民國九十一年四月十三日十時四十分許，騎乘車牌號
    碼ＴＰＧ─七一０號輕型機車，行經彰化市○○路、華山路口之設有燈號管制之
    交岔路口時，未遵燈號指示違規闖紅燈，為執勤之彰化縣警察局彰化分局中華路
    派出所警員當場攔停，發現其未隨身攜帶駕駛執照而予舉發。異議人則以：我確
    實未帶駕照，因為我趕著去看醫生，我也有拿出健保卡給警員看，我當時是華山
    路右轉民族路，右轉時是綠燈，車已駛過停止線，因為華山路的紅綠燈距離路口
    還有幾公尺，所以警員在民族路欄我下來的時候，看不到華山路的紅綠燈，我是
    綠燈過停止線的，因為交通號誌距路口還有一段距離，所以警察才會誤會，並沒
    有闖紅燈，當時時速在五公里以下，為此聲明異議。
三、經查：
（一）異議人於上開時地闖紅燈、未帶駕駛執照之情節，業據證人即舉發本件違規之
      員警邱基祥到庭證述：「我攔異議人下來時，我立刻請他看民族路的燈號，當
      時是綠燈，表示華山路是紅燈，而且燈號變換路口淨空有一定的秒數，當時民
      族路的車輛都已經在通行了，我還有請異議人回頭看民族路的燈號，我已經在
      製作罰單時他才說他沒有闖紅燈，異議人轉進來的時間很短，我不會誤判，當
      時華山路紅綠燈距離路口約四、五公尺，異議人時速約二、三十公里，時速在
      五公里以下是很難騎車的，異議人確實有闖紅燈，我請異議人出示駕照，他說
      他只是要去看牙齒，我跟他說違規（未帶駕照）是不論理由的」等語明確，並
      有舉發現場圖、紅綠燈秒數、照片六幀附卷可稽。
（二）查彰化市○○路口停止線距民族路口僅四點五公尺，而該處黃燈轉紅燈秒數為
      三秒、淨空（四燈全紅）秒數亦為三秒一節，有上開現場圖可按，若異議人確
      於綠燈時即已通過停止線，則依其所述之行車時速五公里計算，其行至該交岔
      路口僅需三秒之時間，此時上開交岔路口應屬全面淨空、四燈全紅之狀態，當
      不會有證人邱基祥所稱「民族路的車都已經在通行了」之狀況；況參酌經驗法
      則，一般人騎乘機車時，甚難以時速五公里之狀態保持平衡安全駕駛，若依證
      人所述以異議人之時速為二、三十公里計算，則其到達該交岔路口所需時間不
      足一秒，此時華山路為黃燈、民族路為紅燈，亦不可能出現證人邱基祥所述上
      開車輛通行情形，而證人邱基祥與異議人素無怨隙，衡情當無設詞誣陷之理，
      是異議人辯稱於綠燈時即已通過停止線一節，無可採信，其確有上開闖紅燈之
      違規行為。
（三）異議人駕駛車輛未隨身攜帶駕照等情，業據其自承在卷，其雖辯稱有帶健保卡
      云云，惟查，駕駛執照與健保卡所載資料，僅有姓名、身分證字號、出生日期
      相同，其餘均不一致，駕駛執照之出示亦涉及公路主管機關或警察機關之管理
      ，自與健保卡難以等同視之，異議人所辯委無足採，從而，原處分機關援引前
      述規定，各裁處新台幣一千八百元（闖紅燈）、三百元（未帶駕照）之罰鍰並
      記違規點數三點，核無不當，本件異議為無理由，應予駁回。
四、據上論斷，應依道路交通案件處理辦法第十九條，裁定如主文。
中      華      民      國    九十一    年      十      月     十七     日
                                  臺灣屏東地方法院交通法庭
                                        法  官  翁世容
右正本證明與原本無異。
如不服本裁定應於收受送達後五日內向本院提出抗告書狀敘述抗告之理由抗告於台灣
高等法院高雄分院。
                                  書記官  王秋淑
中      華      民      國      九十一      年      十    月    十七    日
